行　政　法　院　判　決　　　　　　　　　　　　　八十七年度判字第一六五七號
　　再 審原 告　邦勇企業有限公司
　　代　表　人　甲○○
　　再 審被 告　財政部基隆關稅局
右當事人間因虛報進口貨物事件，再審原告對本院中華民國八十七年四月十日八十七
年度判字第六二八號判決提起再審之訴。本院判決如左︰
　　主  文
再審之訴駁回。
　　事  實
緣原告於民國八十二年六月十四日委由勝發報關股份有限公司，向再審被告報運進口
汽車乙批（報單號碼：第ＡＡ＼八二＼三四四一＼○○三六號），經被告先行押款放
行後，嗣據財政部關稅總局驗估處審查結果，來貨報關時所繳驗之發票（金額 FOB D
M30,000 /UNIT ）與系案結匯銀行華僑銀行民生分行所提供之存檔發票，其掣發日期
及號碼相同，貨名與車身號碼亦與進口時查驗結果相符，惟所載金額（ FOB DM55,66
5/UNIT）不同。經送請駐比利時代表處向供應商查證結果，原報關發票所列價格不確
實，實際交易價格應為 FOB DM55,665/UNIT。準此，原告顯有虛報貨物價值繳驗不實
發票、偷漏稅捐之情事，被告爰依據海關緝私條例第三十七條第一項規定處以所漏進
口稅額二倍之罰鍰計新台幣（以下同）二四九、一五六元及按同條例第四十四條規定
追徵所漏進口稅捐三五二、九○四元，另按貨物稅條例第三十二條第十款規定，科處
所漏貨物稅額五倍之罰鍰計九四八、三○○元。又依營業稅法第五十一條第七款之規
定，科處漏稅額十倍罰鍰計三六五、七○○元。再審原告不服，循序提起行政訴願，
經財政部八十四年八月十九日台財訴第000000000號再訴願決定略以：「依
貨物稅條例、營業稅法或稅捐稽徵法之規定，對於納稅義務人不服課徵貨物稅、營業
稅及罰鍰之處分，並無需提供擔保或繳納保證金，．．．」為由，將訴願決定及原處
分均撤銷，責由被告另為適法之處分。案經被告重核結果，於八十四年八月三十日以
關緝保字第一一七○審（更）號函通知原告於文到之次日起十四日內繳納所漏進口
稅罰鍰金額二分之一保證金一一八、七九六元或提供同額擔保；再審原告不服，再聲
明異議，未獲變更，提起訴定，命經被告八十四年十月十四日以基普進業二字第原
決定機關另為適法決定。財政部關稅總局重行審理結果，仍維持原處分。再審原告猶
表不服，提起再讓，財政部再訴願決定將訴願決定、原處分關於違關於追徵關稅及違
及海關緝緝條例科處罰鍰部分及補徵貨物稅與違及貨物稅條例科處罰鍰部分提起行政
訴訟。經本院八十七年第八款規定事由，對之提起再審之訴，茲摘兩造訴辯意旨於
次：
再審原告起訴意旨略謂︰一、依司法院釋字第四三九號解釋：海關緝私條例第四十九
條之規定，使未能於法定期限內繳納保證金或提供同額擔保之聲明異議人喪失行政救
濟之機會，係對人民訴願及訴訟權利所為不必要之限制，與憲法第十六條所保障人民
權利意旨牴觸，應不再適用。司法院釋字第二一一號解釋相關部分應予變更。二、再
審被告雖以財政部關稅總局驗估處依外交部駐比利時代表處八十二年十月二十八日比
利字第五六四號函，謂經向供應商查證結果，本案報關發票所列價格均不確實，請
按實際交易價格 FOB DM55,665/UNIT核估，作為處分之依據，並為原判決所引用，惟
經德國供應商指證，並無前開虛報貨物價款繳驗不實發票情事。為此請調查該函件真
偽，並向系爭貨物供應商索取原始發票核對，並廢棄原判決等語。
再審被告答辯意旨略謂︰一、本件經財政部關稅總局驗估處查明，再審原告於進口報
關時，有繳驗不實發票虛報貨物價值，逃漏關稅、貨物稅及營業稅之情事，再審被告
依行為時營業稅法第五十一條一款，及鈞院八十六年度判字第四四號、第一四二九號
及八十七年度判字第六二八號判決意旨，予以處罰，並無不合。二、至再審原告所稱
各節核與其前訴訟程序所理由雷同，且本案實體部八刀再審原告涉有虛報貨物價值
，繳驗不實發票，逃漏稅費之情事，業經鈞院八十六年度判字第四四號、第二一六五
號判決及八十七年度判第六二八號判決駁回在案，此請判決駁回再審之訴等語。
　　理  由
按行政訴訟法第二十八條第一款所謂適用法規顯有錯者，係指原判決所適用之法規與
該案應適用之現行法規相違背或與解釋判例有所牴觸者而言，至於法律上見解之歧異
，再審原告對之縱有爭執，要難謂為適用法規錯誤，而據為再審之理由。本院六十二
年判字第六一○號著有判例。又該條第八款規定，證人、鑑定人或通譯就為判決基礎
之證言、鑑定或通譯為虛偽陳述者，係其虛偽陳述構成刑事上之犯罪者而言，且應以
宣告有罪之判決已確定，或其刑事訴訟不能開始或續行，非因證據不足者為限，始得
提起再審之訴，亦經四十六年裁字第四七號著有判例。本件再審原告於八十二年六月
十四日委由勝發報關股份有限公司，向再審被告報運進口汽車乙批（報單號碼：第Ａ
Ａ＼八二＼三四四一＼○○三六號），經再審被告先行押款放行後，嗣據財政部關稅
總局驗估處審查結果，來貨報關時所繳驗之發票（金額 FOB DM30,000 /UNIT ）與系
案結匯銀行華僑銀行民生分行所提供之存檔發票，其制發日期相同，貨名與車身號碼
亦與進口時查驗結果相符，惟所載金額（ FOB DM55,665/UNIT）不同。經送請駐比利
時代表處向供應商查證結果，原報關發票所列價格不品實，實際交易價格應為FOB DM
55,665/UNIT ，有駐比利時代表處八十二年十月二十八日比利（八二）字第五六四號
函、華僑銀行進口結匯計算書、商業發票、財政部關稅總局驗估處八十三年四月二十
二日（八三）總驗二(四)字第五五八號函及進口報單附原處分卷可稽，因認再審原告有
繳驗不實發票，偷漏營業稅之行為，按修正之營業稅法第五十一條第七款規定，即依
財政部台財訴第000000000號再訴願決定撤銷意旨，科處再審被告所漏營業
稅額三倍之罰鍰一○九、七○○元，核無不合。原判決以再審原告所訴依供應商八十
二年一月五日致再審原告之信函內說明其售給再審原告系爭車輛價格為FOB DM30,000
，且該供應商於八十六年六月五日復發文「TECHNOHANDELS GMBH茲再一次向您確認，
我們從未將本公司於一九九三年（八十二年）出售六台賓士220 汽車給您售價，提供
給任何第三者。」，駐比利時代表處上開八十二年十月二十八日比利（八二）字第五
六四號函提供不實交易價格，再審被告據以補徵營業稅及科處罰鍰，顯有違誤云云。
認本案係經財政部關稅總局驗估處將再審原告於八十二年間向再審被告報運進口汽車
六批（包括系爭車輛）報關時所檢附之發票及結匯銀行存檔發票影本送駐比利時查價
代表向供應商查證，經查證結果，原報關發票所列價格均不確實，且結匯銀行之存檔
發票所載單價除其中一張單價較駐外代表查得價格高外，餘均與駐外代表查證結果相
同，其空言主張駐比利時代表處八十二年十月二十八日比利（八二）字第五六四號函
提供不實交易價格，尚無足採，原處分適用行為時營業稅法第一條、第二十條第一項
、第四十一條第一項、第五十一條第七款及八十四年八月二日修正公布之營業稅法第
五十一條第七款，依補徵營業稅額處以三倍之罰鍰，一再訴願決定遞予維持，亦無不
合。核其適用之法規與該案應適用之現行法痛並不相違背，亦無與解釋、判有所牴觸
之情形，再勿畤告執本院前程序所為主張為本院原判決所不採之事由爭執，並謂原判
決依前開函件為裁判基礎，得依行政訴訟法第二十八條第八款規定提起再審之訴云云
，揆諸首揭說明，顯非可採。是本件再審之訴，難認為有再審理由，應予駁回。
據上論結，本件再審之訴為無理由，爰依行政訴訟法第三十三條、民事訴訟法第五百
零二條第二項，判決如主文。
中    華    民    國     八十七      年      八      月      二十       日
                    行 政 法 院 第 五 庭
                                審 判 長 評  事      廖  政  雄
                                         評  事      藍　獻　林
                                         評  事      沈  水  元
                                         評  事      林  清  祥
                                         評  事      劉  鑫  楨
右  正  本  證  明  與  原  本  無  異
                                         法院書記官  張  惠  美
中    華    民    國     八十七      年      八      月     二十一      日
